臺灣雲林地方法院刑事判決　　　　　　　　94年度訴字第63號
公　訴　人　臺灣雲林地方法院檢察署檢察官
被　　　告　甲○○　男　29歲.
上列被告因違反毒品危害防制條例案件，經檢察官提起公訴（93
年度毒偵字第1237號），並當庭擴張起訴事實，請求審判（94年
度偵字第514號），本院裁定進行簡式審判程序，判決如下：
    主  文
甲○○連續施用第一級毒品，累犯，處有期徒刑壹年，扣案之注
射針筒貳支、夾鏈袋壹個、橡皮軟管壹條均沒收之，又連續施用
第二級毒品，累犯，處有期徒刑捌月，應執行有期徒刑壹年陸月
，扣案之注射針筒貳支、夾鏈袋壹個、橡皮軟管壹條均沒收之。
    犯罪事實及證據名稱
一、甲○○前於民國88年間因施用第二級毒品案件，經本院以88
    年度毒聲字第1565號刑事裁定送觀察勒戒，認無繼續施用毒
    品傾向，經臺灣雲林地方法院檢察署檢查官於89年01月05日
    ，以88年度毒偵字第549 號為不起訴處分確定。復因施用第
    一、二級毒品案件，經本院以89年度毒偵字第1098號刑事裁
    定送觀察勒戒後，認有繼續施用毒品傾向，經本院以89年度
    毒聲字第1346號刑事裁定送強制戒治，檢察官並提起公訴，
    經本院於90年01月31日，以89年度訴字第432 號刑事判決判
    處有期徒刑6 月、2 月，定應執行刑有期徒刑7 月，緩刑2
    年確定。強制戒治部分，因戒治成效良好，經本院以90年度
    毒聲字第473 號刑事裁定停止強制戒治，停止戒治期間並付
    保護管束，於90年06月08日停止戒治離開戒治所。甲○○於
    保護管束期間，又因施用第一、二級毒品案件，經檢察官提
    起公訴，經本院於90年12月11日，以90年度訴字第450 號刑
    事判決判處有期徒刑9 月、7 月，定應執行刑有期徒刑1 年
    2 月確定。甲○○上開停止強制治戒及緩刑之宣告均經本院
    裁定撤銷後，於90年11月03日入戒治所繼續接受強制戒治，
    於91年03月14日戒治期滿，經移監接續執行上開有期徒刑7
    月、1 年2 月，嗣於92年05月02日假釋出獄，於92年11月24
    日假釋期滿執行完畢（構成累犯）。
二、甲○○於上開強制戒治執行完畢後5 年內，仍不知戒除毒癮
    ，又基於施用第二級毒品安非他命之概括犯意，自93年06月
    某日起，至同年09月06日止，在雲林縣斗六市林頭里林頭21
    號住處，以將第二級毒品安非他命置入玻璃球內燒烤吸食之
    方式，連續施用第二級毒品安非他命多次，約每隔1 、2 日
    即施用1 次。其另起施用第一級毒品海洛因之概括犯意，自
    93 年07 月間某日起，至94年01月25日止，在其上開住處，
    以將第一級毒品海洛因置入注射針筒內施打之方式，連續施
    用第一級毒品海洛因多次，約每2 、3 日即施用1 次。嗣於
    93 年09 月08日上午05時20分許，在雲林縣斗六市○○里○
    ○路40號湖水岸汽車旅館305 號房內，為警查扣甲○○攜帶
    為其所有、且預備供其施用第一級毒品海洛因之注射針筒2
    支、原裝有第一級毒品海洛因之空夾鏈袋1 個、及供其施用
    第一級毒品海洛因之橡皮軟管1 條等物，經警採其尿液送驗
    ，呈嗎啡、甲基安非他命陽性反應。另於94年01月26日下午
    2 時20分許，經警方以列管毒品人口身分對其採尿送驗，又
    呈嗎啡陽性反應。
三、上述犯罪事實，有(一)被告甲○○於本院審理時之自白、及其
    於警詢、檢察官面前之供述筆錄、(二)警方採尿製作之代號與
    真實姓名對照表、濫用藥物尿液檢驗檢體監管紀錄表、列管
    毒品人口尿液檢體採集送驗紀錄表、(三)雲林縣衛生局煙毒尿
    液檢驗成績書、(四)長榮大學毒物研究中心尿液複驗報告書、
    (五)詮昕科技股份有限公司濫用藥物尿液檢驗報告、(六)臺灣高
    等法院被告全國前案紀錄表、臺灣雲林地方法院檢察署檢察
    官88年度毒偵字第549 號不起訴處分書、本院89年度訴字第
    432 號刑事判決、本院90年度訴字第450 號刑事判決、(七)扣
    案（93年度保管字第1096號）之注射針筒2 支、原裝有海洛
    因之空夾鏈袋1 個、橡皮軟管1 條等證據足資為證。事證明
    確。
四、起訴書對被告甲○○於93年09月08日為警採尿後至94年01月
    25日間施用第一級毒品之犯行，及93年06月某日起至93年09
    月08日前4 日之某日止施用第二級毒品之犯行未予記載，惟
    此部分犯罪事實業經公訴人到庭擴張為起訴事實，請求審判
    ，該部分犯罪事實又與起訴書記載之犯罪事實有連續犯之裁
    判上一罪關係，本院自應一併予以審究，併此敘明。
    應適用之法條
(一)、刑事訴訟法第273 條之1 第1 項、第299 條第1 項前段、第
    310 條之2、第454條第1項。
(二)、毒品危害防制條例第10條第1項、第2項。
(三)、刑法第11條前段、第56條、第47條、第51條第5 款、第38條
    第1項第2款。
如不服本判決，應於判決送達後10日內，向本院提出上訴狀（須
附繕本）。
中　　華　　民　　國　　94　　年　　5 　　月　　10　　日
                  刑事第一庭    法  官  侯廷昌
以上正本證明與原本無異。
                                書記官  馮善詮
中　　華　　民　　國　　94　　年　　5 　　月　　11　　日
附錄法條：毒品危害防制條例第10條
施用第一級毒品者，處 6 月以上 5 年以下有期徒刑。
施用第二級毒品者，處 3 年以下有期徒刑。
